臺灣新竹地方法院刑事判決
109年度易字第640號
公  訴  人  臺灣新竹地方檢察署檢察官
被      告  林峻麒（原姓名林大鈞）





                    （另案於法務部○○○○○○○○○○○執行）
上列被告因業務侵占案件，經檢察官提起公訴（109年度偵字第5
45號），被告於本院準備程序中，就被訴事實為有罪之陳述，經
法官告知簡式審判程序意旨，並聽取公訴人及被告之意見後，本
院合議庭裁定由受命法官獨任依簡式審判程序審理，並判決如下
：
    主      文
林峻麒（原姓名林大鈞）犯業務侵占罪，累犯，處有期徒刑肆月
，如易科罰金，以新臺幣壹仟元折算壹日。未扣案之犯罪所得新
臺幣壹萬肆仟貳佰零伍元沒收，於全部或一部不能沒收或不宜執
行沒收時，追徵其價額。
    事實及理由
一、本件犯罪事實及證據，除犯罪事實欄一、第5行至第6行關於
    「意圖為自己不法之所有」之記載應更正為「意圖為自己不
    法之所有，基於侵占之犯意」；證據部分應補充「被告林峻
    麒於本院審理時之自白（見本院卷第89頁）」外，餘均引用
    檢察官起訴書之記載（如附件）；又被告林大鈞業於民國10
    9年9月21日改名為林峻麒，有其個人戶籍資料查詢結果1紙
    在卷可參，附此敘明。
二、論罪科刑：
  ㈠被告林峻麒行為後，刑法第336條之罰金刑部分，固於108年1
    2月25日修正公布，並自同年月27日生效施行，然修正前該
    條文之罰金數額本應依刑法施行法第1條之1第2項前段規定
    提高為30倍，本次修法僅係將上開條文之罰金數額調整換算
    後予以明定，故修正前後之罰金刑度實質上相同，非屬法律
    有變更，並無新舊法比較適用之問題，爰逕行適用修正後之
    規定。
  ㈡核被告所為，係犯刑法第336條第2項之業務侵占罪。被告侵
    占業務上持有停車費之犯行，係基於單一之犯意，利用同一
    任職於宏達經營管理顧問有限公司（下稱宏達公司）之機會
    ，於密接時間所為，方法及侵害法益均相同，各舉動之獨立
    性極為薄弱，顯係基於接續犯意反覆為之，應僅論以接續犯
    之一罪。
　㈢查被告前因違反醫療法案件，經臺灣桃園地方法院於108年1
    月18日，以107年度審易字第3001號判決處有期徒刑3月並確
    定，於108年8月21日易科罰金執行完畢等情，有臺灣高等法
    院被告前案紀錄表1份在卷足參。詎其又於受有期徒刑執行
    完畢後，5年以內故意再犯本件有期徒刑以上之罪，為累犯
    ，且本院認本件加重最低本刑並無罪刑不相當之情形，爰依
    刑法第47條第1項之規定，加重其刑。
　㈣按犯罪之情狀顯可憫恕，認科以最低度刑仍嫌過重者，得酌
    量減輕其刑，刑法第59條定有明文。蓋刑事審判旨在實現刑
    罰權之分配的正義，故法院對有罪被告之科刑，應符合罪刑
    相當之原則，使輕重得宜，罰當其罪，以契合社會之法律感
    情，此所以刑法第57條明定科刑時應審酌一切情狀，尤應注
    意該條所列10款事項以為科刑輕重之標準，並於同法第59條
    賦予法院以裁量權，如認犯罪之情狀可憫恕，認科以最低度
    刑仍嫌過重者，得酌量減輕其刑，俾使法院就個案之量刑，
    能為適當之斟酌。而刑法第59條之所謂犯罪之情狀，應審酌
    其犯罪有無可憫恕之事由，即有無特殊之原因與環境，在客
    觀上足以引起一般同情，暨宣告法定低度刑，是否猶嫌過重
    等因素，以為判斷。經查，本件被告所為之業務侵占犯行，
    損及他人財產權，固應非難，惟其侵占之停車費為新臺幣（
    下同）33,105元，且已返還18,900元與告訴人宏達公司，衡
    酌業務侵占罪之最輕法定本刑為有期徒刑6月，應屬法重而
    情輕，在客觀上足以引起一般人之同情，爰依刑法第59條規
    定酌減其刑。並依刑法第71條第1項之規定，先加後減之。
　㈤爰以行為人之責任為基礎，審酌被告為圖一己之私利，利用
    職務之便，侵占其業務上所持有之停車費，造成告訴人宏達
    公司之財產損失，所為實不足取；惟念其犯罪手法尚稱平和
    ，且業已坦承犯行，並已返還18,900與告訴人宏達公司，犯
    後態度尚可，並考量被告之素行、犯罪動機、目的及所造成
    之損害程度，暨其自述高職畢業之教育程度及小康之經濟狀
    況（見本院卷第89頁）等一切情狀，量處如主文所示之刑，
    並諭知易科罰金之折算標準。
三、沒收部分：
    被告就本件業務侵占犯行所得之33,105元，固為本件之犯罪
    所得，然被告已返還18,900元與告訴人宏達公司，依刑法第
    38條之1第5項規定，就此部分不予宣告沒收或追徵；至被告
    所餘之犯罪所得14,205元（計算式：33,105元－18,900元＝14
    ,205元），雖未扣案，仍應依刑法第38條之1第1項前段、第
    3項規定，宣告沒收，並於全部或一部不能沒收或不宜執行
    沒收時，追徵其價額。
據上論斷，應依刑事訴訟法第273條之1第1項、第299條第1項前
段、第310條之2、第454條第2項，判決如主文。
本案經檢察官洪期榮提起公訴，檢察官孫立婷到庭執行職務。
中　　華　　民　　國　　110 　年　　3 　　月　　9 　　日
                  刑事第七庭    法  官  郭哲宏
以上正本證明與原本無異。
如不服本判決應於收受本判決後20日內向本院提出上訴書狀，上
訴書狀應敘述具體理由。上訴書狀未敘述上訴理由者，應於上訴
期間屆滿後20日內補提理由書狀於本院(均須按他造當事人之人
數附繕本 )「切勿逕送上級法院」。 
中　　華　　民　　國　　110 　年　　3 　　月　　9 　　日
                                書記官  戴筑芸
附錄本案論罪法條全文：
中華民國刑法第336條
對於公務上或因公益所持有之物，犯前條第1項之罪者，處1年以
上7年以下有期徒刑，得併科15萬元以下罰金。
對於業務上所持有之物，犯前條第1項之罪者，處6月以上5年以
下有期徒刑，得併科9萬元以下罰金。
前二項之未遂犯罰之。 
附件：
臺灣新竹地方檢察署檢察官起訴書
                                      109年度偵字第545號
    被      告  林大鈞  男  35歲（民國00年0月0日生）
                        住雲林縣○○鄉○○村○○00號
                        居新竹市○區○○路0段000巷00○00
                        號4樓
                        國民身分證統一編號：Z000000000號
上列被告因侵占案件，業經偵查終結，認應提起公訴，茲將犯罪
事實及證據並所犯法條分敘如下：
        犯罪事實
一、林大鈞前因違反醫療法案件，經臺灣桃園地方法院以107年
    度審易字第3001號判決判處有期徒刑3月確定，於民國108年
    8月21日易科罰金執行完畢。詎仍不知悔改，其任職於宏達
    經營管理顧問有限公司（下稱宏達公司）擔任停車場管理人
    員，為從事業務之人，竟利用其職務之便，意圖為自己不法
    之所有，自108年10月26日起至同年月28日止，在新竹市○區
    ○○○○路0號、新竹市○區○○路0段000號等地之停車場，陸續取
    走停車場收費機臺內之現金合計新臺幣（下同）4萬35元後
    ，於108年10月28日僅將其中之6,930元存入宏達公司指定之
    合作金庫銀行0000000000000號帳戶（下稱上開合庫銀行帳
    戶），將其餘3萬3,105元侵占入己。嗣經宏達公司停車場管
    理員羅志成發現金錢短少，報警處理，警方調閱現場監視器
    後，始查悉上情。林大鈞並於108年11月間，返還1萬8,900
    元予宏達公司。
二、案經宏達公司訴由保安警察第二總隊第三大隊第一中隊報告
    偵辦。
        證據並所犯法條
一、證據清單及待證事實：
編號 證據名稱 待證事實 1 被告林大鈞於偵查中之供述。 被告坦承自108年10月26日起至同年月28日止，自上開收費機臺內 取走現金約3、4萬元，並花用其 中近2萬元之事實，惟辯稱：伊於離開公司2、3個月之後，有將款 項全數上繳等語。 2 告訴代理人羅志成於警詢時及偵查中之指述。 被告自上開收費機臺內取走現金4萬35元之事實。 3 宏達公司員工日報表1份。 宏達公司之上開停車場，自108年 10月26日起至同年月28日止，短 少1萬1,890元、1萬550元、1,590元、8,655元、750元，合計3萬 3,435元之事實。 4 上開合庫銀行帳戶存摺影本1份。 被告於108年10月28日，僅將 6,930元存入上開合庫銀行帳戶之事實。 5 停車場監視錄影光碟1片、翻拍照片10張。 被告自108年10月26日起至同年月 28日止，打開上開收費機臺，取 走現金之事實。 
二、核被告林大鈞所為，係犯刑法第336條第2項之業務侵占罪嫌
    。被告自108年10月26日起至同年月28日止，多次侵占之行
    為，均係於密切接近之時間實施，侵害同一法益，各行為之
    獨立性極為薄弱，依一般社會健全觀念，在時間差距上難以
    強行分開，應視為數個舉動之接續實施，合為包括之一行為
    予以評價，而論以接續犯。被告曾受徒刑之執行完畢後，有
    本署刑案資料查註紀錄表附卷可稽，5年以內故意再犯本件
    有期徒刑以上之罪為累犯，請依刑法第47條第1項規定加重
    其刑。被告侵占款項中仍有1萬4,205元之犯罪所得未返還告
    訴人，且因其未扣案而顯不能沒收，請依法追徵其價額。
三、至報告意旨認被告除侵占上開3萬3,105元外，另侵占330元
    部分，被告於偵查中表示其不記得確切拿走多少錢等語。經
    查，報告意旨認被告侵占之總額為3萬3,435元乙節，無非以
    宏達公司員工日報表中記載失竊之金額為1萬1,890元、1萬
　　550元、1,590元、8,655元、750元，合計失竊3萬3,435元為
    據，惟上開員工日報表中記載失竊之金額，未必均為被告所
    取走，且告訴代理人羅志成於偵查中指述：被告總共從上開
    收費機臺內取走現金4萬35元等語，且被告亦對此數額表示
    沒有意見，則扣除被告存入上開合庫銀行帳戶之6,930元，
    應認被告侵占之數額為3萬3,105元，尚難認被告有另侵占
　　330元。惟此部分若成立犯罪，即與上開起訴部分有實質上
    一罪關係，爰不另為不起訴處分，併予敘明。
四、依刑事訴訟法第251條第1項提起公訴。
    此  致
臺灣新竹地方法院
中    華    民    國   109    年    7    月    8     日
                              檢  察  官   洪期榮
本件證明與原本無異
中　　華　　民　　國　　109 　年　　7 　　月　　22　　日
　　　　　　　　　　　　　　　書　記　官   嚴瑜道